臺灣高等法院刑事裁定
111年度抗字第835號
抗  告  人
即  聲請人  謝諒獲


上列抗告人即聲請人因交付法庭錄音光碟及全部卷宗及證物之掃
描電子檔等案件，不服臺灣新北地方法院中華民國111年1月10日
裁定（110年度聲字第3613號），提起抗告，本院裁定如下：
    主  文
抗告駁回。                                              
    理  由
一、原裁定意旨略以：
  ㈠聲請付與卷證影本或電子卷證部分：
    聲請人謝諒獲係原審94年度自字第73號組織犯罪防制條例等
    案件（下稱系爭自訴案件）之自訴人，而原審94年度重附民
    字第60號，為聲請人因該自訴案件提起之刑事附帶民事訴訟
    案件（下稱系爭附民案件）。系爭自訴案件經原審以94年度
    自字第73號判決自訴不受理，聲請人不服提起上訴，經本院
    以95年度上訴字第1492號判決駁回上訴，聲請人再提起上訴
    ，經最高法院以96年度台上字第1580號判決駁回上訴，聲請
    人對之抗告後，終為同院以96年度台抗字第108號裁定駁回
    後，於民國96年3月28日確定。系爭自訴案件確定已久，系
    爭附民案件亦不得獨立於系爭自訴案件外為救濟，聲請人並
    未敘明聲請付與全案電子卷證之目的，更未提出或具體指明
    係為供何已繫屬之案件使用，或欲以何法定事由聲請再審，
    所為聲請核屬空泛陳述，難認有理。
　㈡關於聲請交付法庭錄音電子檔部分：　
　　系爭自訴案件業於96年3月28日全案確定，且該案非經判處
    死刑、無期徒刑或10年以上有期徒刑之案件，聲請人係於11
    0年9月27日具狀聲請交付法庭錄音電子檔，顯然逾越法院組
    織法第90條之1規定所定之期限，於法不合，自無從准許。
二、抗告意旨略以：抗告人即聲請人（下稱抗告人）為原審94年
    度自字第73號及94年度重附民字第60號之自訴人及原告，為
    該等案件之當事人，因有於國內外提起民刑事案件、聲請再
    審、續行訴訟等主張或維護法律上之利益，可聲請付與電子
    卷證及聲請轉拷交付法庭錄音光碟，為保障聲請人獲悉卷內
    資訊之權利，以符便民之旨，請求撤銷原裁定，並自為裁定
    。請於聲請人繳納相關費用後，准許以領取電子卷證及法庭
    錄音光碟云云。
三、⑴按被告於審判中得預納費用請求付與卷宗及證物之影本。
    但卷宗及證物之內容與被告被訴事實無關或足以妨害另案之
    偵查，或涉及當事人或第三人之隱私或業務秘密者，法院得
    限制之，刑事訴訟法第33條第2項定有明文。至於判決確定
    後，聲請再審無論基於何種事由，接觸並瞭解相關卷證資料
    ，與聲請再審是否有理由，以及能否開啟再審程序，至關重
    要。乃於109年1月8日增訂刑事訴訟法第429之1條第3項規定
    ：（同法）第33條之規定，於聲請再審之情形，準用之。俾
    被告或其代理人得以聲請再審為理由以及在聲請再審程序中
    ，準用上開同法第33條之規定，向法院聲請獲知卷證資訊。
    司法院並於109年1月8日依司法院釋字第762號解釋意旨修正
    公布「法院辦理刑事被告聲請付與卷宗證物影本及檢閱卷宗
    證物作業要點」（原名稱：法院辦理刑事被告聲請付與卷宗
    證物影本作業要點），於109年1月10日生效施行，該要點已
    明文賦予審判中被告及再審聲請人（該要點第21點第1目再
    審聲請人準用該要點）請求付與全部卷證影本之權利。是參
    照前述上開規定，為保障被告訴訟防禦權之有效行使及獲悉
    卷內資訊之權利，於審酌無刑事訴訟法第33條第2項但書之
    情形下，自宜付與被告相關之卷宗及證物影本（最高法院11
    0年度台抗字第376號裁定意旨參照）。⑵又「當事人及依法
    得聲請閱覽卷宗之人，因主張或維護其法律上利益，得於開
    庭翌日起至裁判確定後6個月內，繳納費用聲請法院許可交
    付法庭錄音或錄影內容。但經判處死刑、無期徒刑或10年以
    上有期徒刑之案件，得於裁判確定後2年內聲請」、「前項
    情形，依法令得不予許可或限制聲請閱覽、抄錄或攝影卷內
    文書者，法院得不予許可或限制交付法庭錄音或錄影內容」
    、「第1項情形，涉及國家機密者，法院得不予許可或限制
    交付法庭錄音或錄影內容；涉及其他依法令應予保密之事項
    者，法院得限制交付法庭錄音或錄影內容」，
　　法院組織法第90條之1第1、2、3項定有明文。
四、經查：
  ㈠抗告人為原審94年度自字第73號組織犯罪防制條例等案件之
    自訴人，經原審判決自訴不受理，抗告人不服提起上訴，本
    院以95年度上訴字第1492號判決駁回上訴後，再提起上訴，
    嗣經最高法院以96年度台上字第1580號判決駁回上訴，再經
    抗告後，最高法院以96年度台抗字第108號裁定駁回抗告，
    於96年3月28日全案確定，有本院被告前案紀錄表在卷可按
    。
　㈡是抗告人為系爭自訴案件之自訴人，雖非被告，固屬有權聲
    請再審之人，惟因系爭自訴案件之卷證檔案均已屆期銷燬等
    情，有臺灣新北地方法院111年9月26日新北院賢資檔字第50
    950號函在卷可憑（見本院卷第483頁），且當時科技設備尚
    未建置，並無掃描成電子卷證檔案留存，是抗告人聲請交付
    此部分案件之卷證影本或電子卷證部分，均無從准許。原審
    雖以抗告人未敘明聲請付與全案電子卷證之目的，所為聲請
    僅為空泛陳述，無從受理抗告人之聲請而駁回聲請，其理由
    雖有不同，然結論並無二致，是抗告人執前詞指摘原裁定此
    部分不當，並無理由。
  ㈢又系爭案件與系爭附民案件均非經判處死刑、無期徒刑或10
    年以上有期徒刑之案件，且已於96年3月28日全案確定，抗
    告人遲於110年9月27日始具狀聲請交付法庭錄音電子檔，顯
    然逾越法院組織法第90條之1規定之期限，於法不合，亦無
    從准許等情，原裁定已說明其法律依據及審酌之理由，經核
    於法並無違誤。
　㈣抗告意旨執前詞指摘原裁定違法，並無理由，應予駁回。
據上論斷，應依刑事訴訟法第412條，裁定如主文。
中　　華　　民　　國　　111 　年　　9 　　月　　30　　日
              　  刑事第二十三庭審判長法　官  許永煌
　　　　　　　　　　　　　　　　　    法　官  吳定亞
　　　　　　　　　　　　　　　　　    法　官  黃美文
以上正本證明與原本無異。
不得再抗告。
                                　    書記官  彭威翔
中　　華　　民　　國　　111 　年　　9 　　月　　30　　日